臺灣高雄地方法院刑事判決　　　　　　　 94年度易字第911號
公　訴　人　臺灣高雄地方法院檢察署檢察官
被　　　告　丙○○
上列被告因竊盜等案件，經檢察官提起公訴（94年度偵字第8428
號）及移送併辦（94年度偵字第13726 號），本院判決如下：
    主  文
丙○○連續攜帶兇器竊盜，累犯，處有期徒刑拾月。扣案鐵剪刀
及大型鐵剪刀各壹支（共貳支）沒收。
    事  實
一、丙○○於民國92年間因違反毒品危害防制條例及公共危險等
    案件，經本院92年度簡字第2455號及92年度交簡字第1359號
    各判處有期徒刑3 月確定，並定其應執行有期徒刑5 月確定
    ，於93年2 月18日執行完畢。詎仍不知悔改，(一)：基於收受
    贓物之概括犯意，先於94年4 月2 日至同年月10日間某日，
    在高雄市左營區○○○路459 巷34號前，明知其弟柯宏璋（
    未據起訴）所交付車牌號碼XRX-599 號重型機車無監理單位
    之登記證件，係來路不明之贓物（車主登記陳歐陽莉娜，係
    陳維琳於94年4 月2 日20時許，在高雄市○○區○○街47巷
    21號前遭人竊取），仍收受供己行竊之用；再基於意圖為自
    己不法所有之概括犯意，於94年4 月10日20時10分許，持其
    所有客觀上具有危險性可供兇器使用之鐵剪刀1 支，騎乘上
    開機車至高雄市○○區○○路60 0巷20號對面，持該鐵剪刀
    竊取高雄市政府養護工程處所管領之路燈電線3 條得逞，嗣
    為林信學發現報警查獲，並扣得鐵剪刀1 支及電線3 條。(二)
    ：嗣丙○○復承上開收受贓物之概括犯意，於94年6 月10日
    21 時 許，在高雄市左營區○○○路454 巷33號前，明知其
    友人黃美玲（未據起訴）所交付車牌號碼YXQ- 250號重型機
    車並無監理單位之登記證件，為來路不明之贓物（係乙○○
    於94 年6月9 日18時停放在高雄市○○區○○路與重和路交
    岔路附近「蘋果森林大廈」騎樓下遭人竊取），仍予收受供
    行竊之用；再承前意圖為自己不法所有之概括犯意，於94年
    6 月13日23時35分許，持其所有客觀上具有危險性且可供兇
    器使用之大型鐵剪刀1 支，騎乘上開YXQ- 250號重型機車，
    至高雄市○○區○○街7 號前工地，以該大型鐵剪刀竊取丁○○所有「PE交連低壓電纜線」3 條得逞，嗣丙○○欲執該
    電纜線到資源回收場變賣時為警查獲，並扣得大型鐵剪刀1
    支及電線3 條。
二、案經高雄市政府警察局三民第二分局及楠梓分局報請臺灣高
    雄地方法院檢察署檢察官偵查起訴及移送併案審理。
    理  由
壹、證據能力部分：
一、按被告以外之人於審判外之陳述雖不符刑事訴訟法第159 條
    之1 至之4 之規定，而經當事人於審判程序同意作為證據，
    法院審酌該言詞陳述或書面陳述作成時之情況，認為適當者
    ，亦得為證據，刑事訴訟法第159 條之5 第1 項定有明文。
    其立法意旨在於傳聞證據未經當事人之反對詰問予以核實，
    原則上先予排除，惟若當事人已放棄反對詰問權，於審判程
    序中表明同意該等傳聞證據可作為證據，基於尊重當事人對
    傳聞證據之處分權及證據資料愈豐富愈有助於真實發見之理
    念，且強化言詞辯論主義，使訴訟程序得以順暢進行，上開
    傳聞證據亦均具有證據能力。
二、本件證人林信學、陳維林、戊○○、丁○○及乙○○固均屬
    於警詢為陳述，其性質雖屬傳聞證據，惟其未再於法院審理
    中為陳述，且查無符合同法第159 條之1 至之4 等之情形，
    其等所為之上開警詢筆錄內容，業經檢察官及被告於審判程
    序中同意作為證據，依上開規定，是林信學等5 人於警詢之
    證言應具有證據能力，本院審酌上開筆錄作成時，較無人情
    施壓或干擾，亦無不當取供之情形，認為以之作為本案之證
    據亦屬適當，是林信學等5 人之證言自具有證據能力。
貳、實體部分：
一、訊據被告對其分別於上開時、地連續收受贓物及竊盜之事實
    ，於本院審理時（見94年9 月19日筆錄）坦承不諱，核與證
    人林信學、陳維林、戊○○、丁○○及乙○○於警詢中陳述
    之情節相符（見三民二分局警卷林信學及戊○○94年4 月10
    日筆錄、陳維林同月11日筆錄，及楠梓分局警卷丁○○及乙○○94年6 月14日筆錄），並有鐵剪刀及大型鐵剪刀各1 支
    等行竊工具扣案可證，復有扣押物品目錄表、贓物認領保管
    單、贓物領據證明書、車輛竊盜車牌失竊資料個別查詢報表
    、機車行照影本及照片附卷可佐，核屬相符，足認被告上開
    自白，確與事實相符，應堪採信，本案事證明確，被告上揭
    連續收受贓物及竊盜犯行均堪以認定。
二、按刑法第321 條第1 項第3 款之攜帶兇器竊盜罪，係以行為
    人攜帶兇器竊盜為其加重條件，此所謂兇器，其種類並無限
    制，凡客觀上足對人之生命、身體、安全構成威脅，具有危
    險性之兇器均屬之，且祇須行竊時攜帶此種具有危險性之兇
    器為已足，並不以攜帶之初有行兇之意圖為必要。本件被告
    攜帶行竊之鐵剪刀及大型鐵剪刀，均為鐵製器具之事實，有
    扣案之鐵剪刀及照片在卷可查，被告持扣案之上揭鐵制器具
    ，無論主觀上是否旨在行兇抑僅便利行竊，然在客觀上顯具
    有行兇之危險性，自屬兇器之一種，其攜帶而犯竊盜罪，應
    成立刑法第321 條第1 項第3 款之罪。核被告所為，係犯刑
    法第349 條第1 項之收受贓物罪及同法第321 條第1 項、第
    3 款之攜帶兇器竊盜罪。被告先後分別收受贓物及加重竊盜
    之犯行，時間緊接，所犯又係基本構成要件相同之罪名，顯
    係基於概括犯意為之，均應依刑法第56條連續犯之規定，論
    以1 罪，並加重其刑。另被告所犯收受贓物罪及加重竊盜罪
    2 罪，具有方法與結果之牽連關係，應論以情節較重之攜帶
    兇器竊盜罪。又被告前於92年間因違反毒品危害防制條例及
    公共危險等案件，經本院92年度簡字第2455號及92年度交簡
    字第1359號各判處有期徒刑3 月確定，並定其應執行有期徒
    刑5 月確定，於93年2 月18日執行完畢等情，此有臺灣高等
    法院被告前案紀錄表、本院被告院內索引卡紀錄表、臺灣高
    雄地方法院檢察署刑案資料查註紀錄表各1 份在卷可查，其
    於5 年內再犯有期徒刑以上之本罪，為累犯，依刑法第47條
    之規定加重其刑，並與前開連續加重竊盜犯行加重部分，遞
    加之。爰審酌被告正值青壯之年，不思以正當方式取得財物
    ，竟以收受贓物及竊盜方式貪慾圖利，並攜帶兇器竊取他人
    之物，所犯情節非輕，惟念其於犯罪後坦承犯行，態度尚佳
    及所竊物品均經被害人領回等一切情狀，爰量處如主文所示
    之刑。扣案鐵剪刀及大型鐵剪刀各1 支，係被告所有，且係
    供犯罪所用之物，業據被告陳述明確，爰依刑法第38條第1
    項第2 款規定宣告沒收。至於機車鑰匙1 支，並非被告所有
    之物，爰不予沒收。
三、雖公訴人僅就被告於前揭事實欄(一)所示收受贓物及竊盜罪部
    分提起公訴，惟檢察官就事實欄(二)所示竊盜併案部分（94年
    度偵字第13726 號）及事實欄(二)收受贓物部分，經審理結果
    既與前揭已起訴部分分別具有連續犯之裁判上1 罪關係，為
    起訴效力所及，本院自應一併加以審判。併案意旨書就上開
    事實欄(二)收受贓物部分，認被告係涉犯竊盜罪，容有誤會，
    然此部分既與事實欄(一)所示收受贓物部分具有連續犯裁判上
    1 罪之關係，本院自得併予審判，不因併案意旨書誤載而有
    不同，併予敘明。
據上論斷，應依刑事訴訟法第299 第1 項前段，刑法第56條、第
321 條第1 項第3 款、第349 條第1 項、第47條、第55條、第38
條第1 項第2 款，罰金罰鍰提高標準條例第1 條前段，判決如主
文。
本案經檢察官甲○○到庭執行職務。
中　　華　　民　　國　　94　　年　　10　　月　　3 　　日
                    刑事第十五庭審判長法　官   唐照明
                                      法  官   呂憲雄
                                      法  官   陳筱蓉
右正本證明與原本無異。
如不服本判決，應於判決送達後十日內向本院提出上訴狀。
中　　華　　民　　國　　94　　年　　10　　月　　3 　　日
                                      書記官   盧聰明
附錄本案論罪科刑法條全文：
中華民國刑法第321條
犯竊盜罪而有左列情形之一者，處 6 月以上、 5 年以下有期徒
    刑：
    三  攜帶兇器而犯之者。
中華民國刑法第349條
收受贓物者，處 3 年以下有期徒刑、拘役或 500 元以下罰金。
搬運、寄藏、故買贓物或為牙保者，處 5 年以下有期徒刑、拘役
或科或併科 1 千元以下罰金。
